臺灣新竹地方法院刑事判決　　　　　　100年度審易字第532號
公　訴　人　臺灣新竹地方法院檢察署檢察官
被　　　告　何新輝
　　　　　　劉益君
上列被告等因竊盜案件，經檢察官提起公訴（99年度偵字第9176
號、100 年度偵字第42、1388號），本院依簡式審判程序判決如
下：
    主  文
何新輝犯竊盜罪，累犯，處有期徒刑捌月。又犯收受贓物罪，累
犯，處有期徒刑陸月。又犯收受贓物罪，累犯，處有期徒刑陸月
。應執行有期徒刑壹年肆月。
劉益君犯收受贓物罪，處有期徒刑伍月，如易科罰金，以新臺幣
壹仟元折算壹日。
    事  實
一、何新輝前曾(1)於民國93年間因竊盜案件，經本院於94年5 月
    31日以93年度易字第460 號判處有期徒刑2 年10月，並因撤
    回上訴而於94年10月5 日確定。其又(2)於94年間因違反毒品
    危害防制條例案件，經本院於94年11月21日以94年度訴字第
    777 號判處有期徒刑7 月，於94年12月8 日確定。其又(3)於
    95年間因違反毒品危害防制條例案件，經本院於95年4 月20
    日以95年度訴字第228 號就連續施用第一級毒品部分判處有
    期徒刑10月，就施用第二級毒品部分判處有期徒刑6 月，應
    執行有期徒刑1 年2 月，於95年5 月1 日確定。嗣上揭所有
    案件，經本院於96年8 月30日以96年度聲減字第1175號就(2)
    案件部分裁定減為有期徒刑3 月又15日，並與不應減刑之前
    揭(1)案件部分應執行有期徒刑3 年1 月又15日；又就前揭(3)
    案件部分裁定減為有期徒刑5 月及3 月，應執行有期徒刑7
    月確定。上開所有案件接續執行，於98年2 月24日縮短刑期
    假釋出監，並於98年8 月17日保護管束期滿未經撤銷假釋而
    視為執行完畢。
二、詎何新輝仍不知悔改，其於99年4 月23日21時5 分許，騎乘
    機車搭載劉益君行經新竹縣竹東鎮○○路○ 段與幸福路路口
    之7 －11便利超商前時，因見張國華離開其駕駛之車號6388
    －FU號自用小客車時未熄火且無人看管，何新輝竟單獨基於
    意圖為自己不法之所有，先指示劉益君騎車離去後，即逕自
    上車將該小客車駛離原處而竊取該自小客車及原放置在該車
    內如附表所示之物得手。
三、緣何新輝於99年4 月23日晚間某時許，駕駛上開自小客車至
    新竹縣新埔鎮義民廟與劉益君會合後，劉益君發現該自小客
    車係賓士廠牌，顯非何新輝所有，且該車及車內如附表所示
    之物係來路不明之贓物，已得知悉該自小客車及放置在車內
    如附表所示之物等均係來路不明之贓物，竟仍基於收受贓物
    之犯意，於搭乘何新輝所駕駛前揭自小客車返回新竹縣竹東
    鎮○○路207 號之住所時予以收受如附表所示之物品，並於
    99年5 月5 日20時至21時間之某時許，將其中之IBM 廠牌筆
    記型電腦2 臺攜至新竹縣竹東鎮○○路121 巷2 號5 樓處交
    付予不知情之彭鵬誌，並於其住處留存廠牌NOKIA 牌行動電
    話2 支、廠牌LG牌行動電話1 支及上開筆記型電腦之手提袋
    及電源變壓器等物，剩餘物品則均運至新竹縣芎林鄉秀湖村
    山豬湖50號處燒毀。另何新輝則於不詳時日，將上開自小客
    車駛至新竹縣竹北市○○路○ 段與高鐵六路路口處棄置。嗣
    張國華發現車輛遭竊而報警處理，經警調閱監視器錄影畫面
    後，始循線查悉上情。
四、何新輝又另行起意，明知真實姓名年籍不詳綽號「小陳」之
    成年男子所駕駛車牌號碼4019－GZ號自用小貨車（為蔡耀健
    所有，於99年5 月18日6 時50分許，在新竹縣竹北市○○街
    182 號前遭竊）係來路不明之贓物，竟仍基於收受贓物之犯
    意，於99年5 月20日某時許，在新竹縣竹北市○○○路「樂
    多」遊藝場後方，自該綽號「小陳」之成年男子處收受該自
    用小貨車，並作為代步工具使用。嗣該車因電瓶故障無法使
    用，何新輝乃將該車棄置在新竹縣芎林鄉○○村○○段某產
    業道路旁。嗣經警於99年7 月29日在上址尋獲前揭自用小貨
    車後，採得車內遺留手套殘留之DNA —STR 型別經比對結果
    與何新輝之DNA —STR 型別相符，因而循線查悉上情。
五、何新輝又另行起意，明知真實姓名年籍不詳綽號「郭子」之
    成年男子所駕駛車牌號碼4071－VR號自用小客車（為陳益聰
    所有，於99年8 月16日14時許，在新竹縣竹北市○○○路與
    自強南路口處遭竊）係來路不明之贓物，竟仍基於收受贓物
    之犯意，於99年8 月16日14時至同年8 月19日間之某時許，
    在桃園縣楊梅市與平鎮市交接處之某學校旁，自該綽號「郭
    子」之成年男子處予以收受，並作為代步工具使用，之後將
    該車棄置在桃園縣楊梅市○○路與梅獅路路口處。嗣經警於
    99年8 月19日在上開路口尋獲前揭自用小客車後，採得車內
    遺留手套殘留之DNA —STR 型別經比對結果與何新輝之DNA
    —STR 型別相符，因而循線查悉上情。
六、案經新竹縣政府警察局竹東分局、橫山分局及桃園縣政府警
    察局平鎮分局報告臺灣新竹地方法院檢察署檢察官偵查起訴
    。
    理  由
一、本件被告何新輝所犯刑法第320 條第1 項之竊盜罪及同法第
    349 條第1 項之收受贓物罪；被告劉益君所犯刑法第349 條
    第1 項之收受贓物罪，均非死刑、無期徒刑、最輕本刑為三
    年以上有期徒刑之罪，被告等人均於本院準備程序進行中，
    就被訴事實為有罪之陳述，經本院認合於刑事訴訟法第273
    條之1 第1 項之規定，裁定進行簡式審判程序，合先敘明。
二、訊據被告何新輝及劉益君對於上揭事實均坦承不諱，並經被
    害人張國華及陳益聰於警詢時；被害人陳建順於警詢及偵訊
    時分別指述綦詳，且為證人彭鵬誌於警詢時證述明確，復有
    指認資料1 份、贓物認領保管單4 份、新竹縣政府警察局車
    輛尋獲電腦輸入單2 份、新竹縣政府警察局車輛協尋電腦輸
    入單1 份、桃園縣政府警察局車輛尋獲電腦輸入單1 份、失
    車－案件基本資料詳細畫面報表1 份、車號4019－GZ號自用
    小貨車尋獲現場勘查報告1 份、桃園縣政府警察局平鎮分局
    刑案現場勘察報告1 份、刑案現場勘察紀錄表1 份、內政部
    警政署刑事警察局99年10月19日刑醫字第0990126992號鑑定
    書1 份、桃園縣政府警察局桃警鑑字第0990094243號函及內
    政部警政署刑事警察局99年10月28日刑醫字第0990141410號
    鑑定書1 份、車號6388－FU號自用小客車遭竊過程監視器畫
    面翻拍照片22幀、車號4019－GZ號自用小貨車採證照片16幀
    、勘察採證同意書1 份、刑案現場勘察相照片11幀暨車號40
    71－VR號自用小客車證物手套照片2 幀等附卷足憑，足見被
    告等所為前開自白確與事實相符而均堪採信。本案事證明確
    ，被告等所為前述犯行均堪以認定，應均予依法論科。
三、論罪科刑：
    核被告何新輝所為如事實欄二所示部分，係犯第320 條第1
    項之普通竊盜罪；被告何新輝所為如事實欄三及四所示部分
    ，均係犯刑法第349 條第1 項之收受贓物罪；又核被告劉益
    君所為，係犯刑法第349 條第1 項之收受贓物罪。又被告何
    新輝所為上開三罪間，犯意各別，行為互殊，應予分論併罰
    。又被告何新輝前(1)於93年間因竊盜案件，經本院於94年5
    月31日以93年度易字第460 號判處有期徒刑2 年10月，並因
    撤回上訴而於94年10月5 日確定。其又(2)於94年間因違反毒
    品危害防制條例案件，經本院於94年11月21日以94年度訴字
    第777 號判處有期徒刑7 月，於94年12月8 日確定。其又(3)
    於95年間因違反毒品危害防制條例案件，經本院於95年4 月
    20日以95年度訴字第228 號就連續施用第一級毒品部分判處
    有期徒刑10月，就施用第二級毒品部分判處有期徒刑6 月，
    應執行有期徒刑1 年2 月，於95年5 月1 日確定。嗣上揭所
    有案件，經本院於96年8 月30日以96年度聲減字第1175號就
    (2)案件部分裁定減為有期徒刑3 月又15日，並與不應減刑之
    前揭(1)案件部分應執行有期徒刑3 年1 月又15日；又就前揭
    (3)案件部分裁定減為有期徒刑5 月及3 月，應執行有期徒刑
    7 月確定。上開所有案件接續執行，於98年2 月24日縮短刑
    期假釋出監，並於98年8 月17日保護管束期滿未經撤銷假釋
    而視為執行完畢等情，有臺灣新竹地方法院檢察署刑案資料
    查註紀錄表及臺灣高等法院被告前案紀錄表各1 份在卷可參
    ，其於受有期徒刑之執行完畢後，5 年以內故意再犯有期徒
    刑以上之上開三罪，均為累犯，均應依刑法第47條第1 項之
    規定加重其刑。爰審酌被告2 人之素行、品行、智識程度、
    為本案竊盜及收受贓物行為致被害人等遭受財產上損害，增
    加追贓之困難，犯罪之情節輕重、目的、手段、造成危害程
    度，及被告2 人犯後於本院審理時均坦承不諱，態度尚可等
    一切情狀，分別量處如主文所示之刑，被告劉益君部分並諭
    知如易科罰金之折算標準；被告何新輝部分並定其應執行刑
    ，以示懲儆。
據上論斷，應依刑事訴訟法第273 條之1 第1 項、第299 條第1
項前段，刑法第320 條第1 項、第349 條第1 項、第47條第1 項
、第41條第1 項前段、第51條第5 款，刑法施行法第1 條之1 第
1 項、第2 項前段，判決如主文。
本案經檢察官邱志平到庭執行職務。
中    華    民    國   100    年    7     月    22    日
                  刑事第九庭      法  官      楊惠芬
以上正本證明與原本無異。
如不服本判決應於收受本判決後10日內向本院提出上訴書狀，上
訴書狀應敘述具體理由。上訴書狀未敘述上訴理由者，應於上訴
期間屆滿後20日內補提理由書狀於本院( 均須按他造當事人之人
數附繕本 )「切勿逕送上級法院」。
中    華    民    國   100    年    7     月    22    日
                                  書記官      許弘杰
附錄本案論罪科刑所適用法條全文：
刑法第320 條第1 項：
意圖為自己或第三人不法之所有，而竊取他人之動產者，為竊盜
罪，處五年以下有期徒刑、拘役或五百元以下罰金。
刑法第349 條第1 項：
收受贓物者，處三年以下有期徒刑、拘役或五百元以下罰金。
附表：
車號6388－FU號車輛內遭竊之物：
  廠牌IBM 筆記型電腦2 臺（含電腦手提袋及電源變壓器）、新
  臺幣（下同）12萬元現金、公事包1 個、陳怡均名義之中華民
  國及美國護照各1 本、普通小客車駕照、普通大貨車駕照及普
  通重機車駕照各1 張、美國運通、新光三越及匯豐銀行信用卡
  各1 張、元隆電子股份有限公司文件資料、張國華名義之身分
  證1 張、中華郵政、台灣中小企業銀行及臺灣土地銀行之金融
  卡及存摺各1 份、張國華所有之印章1 枚、面額為36萬元之本
  票1 張、戶口名簿1 份、價值6 萬元之金項鍊及玉珮、內均含
  SIM 卡之廠牌NOKIA 牌之行動電話2 支暨廠牌LG牌之行動電話
  1 支。